【裁判字號】    99,易,1203
【裁判日期】    990531
【裁判案由】    傷害
【裁判全文】
臺灣臺北地方法院刑事判決              99年度易字第1203號
公  訴  人  臺灣臺北地方法院檢察署檢察官
被      告  甲○○
上列被告因傷害案件，經檢察官提起公訴（99年度偵字第6127號
），本院判決如下：
    主  文
甲○○傷害人之身體，處拘役伍拾捌日，如易科罰金，以新臺幣
壹仟元折算壹日。
    事  實
一、甲○○與乙○○為鄰居，兩人於民國九十九年二月八日早上
    八時許，因會車問題產生口角埋下心結。當日下午，乙○○
    返家聽聞甲○○曾對其母咆哮，而於同日下午七時二十分許
    至甲○○位於臺北市中正區○○○路○段七○巷七之一號住
    家（下稱甲○○住處）按門鈴欲與其理論。甲○○應門後雙
    方一言不合，甲○○明知用力推人，可能使人跌倒受傷，但
    仍基於縱使乙○○受傷，亦不違背其本意之不確定故意。以
    雙手猛推乙○○胸口多次，造成乙○○由甲○○住處一路倒
    退至距離約四、五公尺（兩台自用小客車並排之寬度）的對
    面門口，且絆到甲○○住處對門住家台階而跌倒，因此受有
    左膝挫傷約五．○＊二．○公分、左手背挫傷約一．○＊○
    ．五公分之傷害。
二、案經乙○○訴由臺北市政府警察局中正第二分局報告臺灣臺
    北地方法院檢察署偵查起訴。
    理  由
壹、程序方面：被告甲○○對於公訴人提出之證據資料，均不爭
    執其證據能力，本院審酌該等言詞供述及書面做成時之狀況
    ，並無不宜作為證據之情事，依刑事訴訟法第一百五十九條
    之五第二項，得作為證據。
貳、實體方面：
一、訊據被告矢口否認有何公訴人所指犯行，辯稱：伊只是輕輕
    推證人即告訴人乙○○（下逕稱其名），後來乙○○就猛毆
    伊臉部，伊不支暈眩，所以靠在乙○○身上，不知道乙○○
    為何跌倒及其傷勢何來云云。經查：乙○○證稱：「．．．
    我當天晚上回家時，母親告訴我，說上午我一離開後，甲○
    ○就自己把我家門打開，跟我母親興師問罪．．．我聽了後
    氣不過，就按他家電鈴找他理論，他一下樓經我詢問後，態
    度十分惡劣．．．之後就一直動手推我，把我推倒在地，．
    ．．」（偵查卷第五頁參照）、「．．．甲○○就一直推，
    用手推我胸口，我就後退，我被推到對街房子跌倒．．．」
    （偵查卷第二二頁參照）、「（問：發生爭執的地點，巷弄
    有多寬？）答：兩台車勉強可以並行。」、「（問：甲○○
    一共推你幾次？）答：很多次，他推我到對向門口我才跌倒
    。對面那戶人家門口有台階，我遇到台階才跌倒。」、「但
    過程中，我有想要阻擋甲○○，但是他一直推。」、「我是
    往後倒，我是左後側跌倒，我是膝蓋撞到台階，但是醫院驗
    傷沒有辦法驗外傷。我被台階絆到後往後倒，但是有側身，
    所以是膝蓋撞到台階。」（本院卷第一四頁至一五頁參照）
    。被告辯稱只是輕推一下，後來被乙○○打暈靠在其身上云
    云，不足採信。且經本院當庭命法警勘驗度量被告與乙○○
    之身高體重為：「被告身高一百六十五公分、體重七十二點
    二公斤。乙○○身高一百八十公分，體重八十五點六公斤。
    」，顯具相當差異。此有本院法警職務報告與被告、乙○○
    照片在卷足參（本院卷第一八至二一頁參照）。由是可知，
    被告若非用相當之力氣推擊乙○○，以兩人身高體重之差異
    ，身高體重均不如乙○○之被告如何能將乙○○一路推退四
    、五公尺並使之跌倒？益證乙○○所述非虛，且可證被告乃
    基於傷害之不確定故意推擊乙○○。又乙○○倒地後，受有
    左膝挫傷約五．○＊二．○公分、左手背挫傷約一．○＊○
    ．五公分之傷害，此有臺北市立聯合醫院和平院區九十九年
    二月八日診字第九九七五六四號診斷證明書附卷足憑（偵查
    卷第一○頁參照），而雖乙○○跌倒之直接原因，乃絆到台
    階。但如非被告之接續大力推擊，乙○○自不會遭絆倒跌傷
    。是以，被告基於傷害之不確定故意的推擊，與乙○○之跌
    倒及所受傷害，自有相當因果關係。事證明確，被告犯行堪
    以認定。
二、核被告所為，係犯刑法第二百七十七條第一項之傷害罪。爰
    審酌被告犯罪動機、目的、推擊之手段、造成乙○○傷害之
    程度、犯後不願坦然面對所為之犯後態度及其他一切情狀，
    量處如主文所示之刑，並諭知易科罰金之折算標準，以資儆
    懲。
據上論斷，依刑事訴訟法第二百九十九條第一項前段，刑法第二
百七十七條第一項、第四十一條第一項前段，刑法施行法第一條
之一，判決如主文。
本案經檢察官蒲心智到庭執行職務
中     華     民     國    99    年   5    月   31    日
                  刑事第十庭  法  官  姚念慈
上正本與原本無異
如不服本判決，應於判決送達後十日內，檢具繕本向本院提出上
訴狀上訴於臺灣高等法院。
                              書記官  呂慧娟
中     華     民     國    99    年   5    月   31    日
附錄本案論罪科刑法條全文：
刑法第二百七十七條第一項
傷害人之身體或健康者，處三年以下有期徒刑、拘役或一千元以
下罰金。

司法院資訊處製作；財團法人民間司法改革基金會備份。
